# 求版主解答：关于商场入场费和商场扣点的处理！急！非常感谢！

提问人：ganshijun2011 时间：2011-09-01 00:58:37
最近接触 2 个新客户，对于以下问题很是疑惑，希望版主给点处理建议！ 1.公司在商场设立销售专柜，每月缴纳固定金额 2000 元的入场费，但是商场不给开具发票，该部分费用如何入账？我的理解是如果没有发票，该入场费不能税前抵扣。 2.公司按销售额固定比例20%支付给商场作为扣点，商场按扣除扣点后的金额回款，但是对于该部分扣点不给开具发票，该业务有以下 2 个问题 1 ）如果公司按包含扣点全额开票，该部分扣点费用如何入账？能否税前扣除。 2 ）如果公司按扣除扣点后的金额开票，是否有偷逃税款的风险。而且商场对于该部分收入是如何进行账务处理和缴纳税款的。
因问题比较急，我找了很久也没找到比较合适的答案，所以求救，可能该问题之前已经讨论过，还是希望版主给予回答！非常感谢！:hug:

回答人：chenyiwei
在核实交易经济实质的前提下，无论如何开票处理，会计上体现的效果就是把固定入场费确认为当月的费用。（我理解一般不大会出现商场买断货物再转售的情况，商场仅仅是提供场地，以及提供统一收银等服务，不承担存货本身的风险和报酬）。 税务上的发票开具问题如楼上网友所言，应按国税发[2004]136号等相关规定处理。